【裁判字號】    98,審訴,275
【裁判日期】    980605
【裁判案由】    偽造文書等
【裁判全文】
臺灣士林地方法院刑事判決             98年度審訴字第275號
公  訴  人  臺灣士林地方法院檢察署檢察官
被      告  乙○○
上列被告因偽造文書等案件，經檢察官提起公訴（九十八年度偵
字第二０九八號），被告為有罪之陳述，本院合議庭裁定改行簡
式審判程序，並判決如下：
    主  文
乙○○犯竊盜罪，累犯，處有期徒刑陸月；又犯行使偽造私文書
罪，累犯，處有期徒刑陸月，信用卡簽帳單之商店存根聯上偽造
之「甲○○」署押共貳枚沒收，應執行有期徒刑拾月，信用卡簽
帳單之商店存根聯上偽造之「甲○○」署押共貳枚沒收。
    事  實
一、乙○○曾因竊盜案件，經臺灣臺北地方法院於民國九十四年
    五月十六日以九十四年度簡字第六三二號判決處有期徒刑六
    月確定，並於九十四年七月一日易科罰金執行完畢。詎仍不
    知悔改，復意圖為自己不法之所有，於九十七年十一月六日
    凌晨五時許，在新竹市○○區○○路四段一二六號前，趁甲
    ○○因酒醉疲勞無法開車而將車號0490-HM 號自用小客車停
    放該處休息睡覺之際，開啟車門竊取甲○○襯衫內名片夾一
    只，內有中國信託商業銀行（下稱中國信託）卡號：000000
    0000000000號之信用卡一張、合作金庫提款卡一張、HTC 牌
    行動電話一支（門號0000000000號）價值約新臺幣（下同）
    七千七百元、現金二千四百元，得手後據為己有，隨即持上
    揭竊得之中國信託信用卡，另基於行使偽造私文書及詐欺取
    財之犯意，於九十七年十一月六日上午七時許及七時五十八
    分許，接續至桃園縣中壢市○○路○段五０一號家樂福中原
    店及桃園縣桃園市○○路三六九號家樂福經國店，先後盜刷
    四千八百二十八元及四千四百九十二元共計九千三百二十元
    之商品，並偽簽「甲○○」之署押於簽帳單上，且交予上揭
    二家樂福店店員而行使之，致上揭商店陷於錯誤，誤認乙○
    ○為甲○○本人而讓其刷卡消費，並交付所購物品，足以生
    損害於甲○○本人、家樂福中原店、家樂福經國店與中國信
    託對於信用卡管理之正確性，乙○○刷卡後便將上揭中國信
    託信用卡及合作金庫提款卡，丟棄於桃園附近之路邊，並於
    九十七年十一月六日下午四時許，在基隆市某肯德基速食店
    門口，將上揭竊得之HTC 牌行動電話一支以二千元之代價，
    賣予姓名年籍不詳綽號「小少」之成年男子，現金則花用殆
    盡。嗣於九十八年一月二十二日上午七時三十分許，在臺北
    市○○區○○路一一九巷四十九弄二十六號二樓為警查獲，
    始知上情。
二、案經臺北市政府警察局移送臺灣士林地方法院檢察署檢察官
    偵查起訴。
    理  由
一、前揭犯罪事實，業據被告乙○○於警詢時、偵查中、本院準
    備程序及審理時供認不諱，核與被害人甲○○於警詢時指述
    情節相符，復有簽帳單二份、信用卡冒用明細表一紙及監聽
    電話譯文一份在卷可資佐證，足徵被告自白與事實相符。本
    件事證明確，被告犯行堪以認定。
二、按信用卡消費簽帳單係以文字為一定之意思表示，持信用卡
    刷卡消費時，在簽帳單上簽署姓名，除表示已收受特約商店
    所交付之交易標的物外，並為確認該筆消費之憑證，具有表
    示法律上權利義務關係之證明作用，故簽帳單性質上除與收
    據相同外，並且為信用卡發卡銀行依據此向簽帳人收款之憑
    證，應認屬刑法第二百十條之私文書。被告持甲○○之信用
    卡向特約商店刷卡消費，並於特約商店店員交付之信用卡簽
    帳單上偽簽「甲○○」之署押後，再交予店員處理之行為，
    自足以生損害甲○○、各特約商店與中國信託對於信用卡管
    理之正確性。核被告所為，係犯刑法第三百二十條第一項之
    竊盜罪、刑法第二百十六條、第二百十條之行使偽造私文書
    罪及刑法第三百三十九條第一項之詐欺取財罪。被告於信用
    卡簽帳單上偽造「甲○○」署押之行為，係偽造私文書之階
    段行為，其偽造私文書後復持以行使，偽造私文書之低度行
    為應為行使偽造私文書之高度行為所吸收，均不另論罪。又
    按數行為於同時同地或密切接近之時地實施，侵害同一法益
    ，各行為之獨立性極為薄弱，依一般社會健全概念，在時間
    差距上，難以強行分開，在刑法評價上，以視為數個舉動之
    接續施行，合為包括之一行為予以評價，較為合理，則屬接
    續犯，而為包括之一罪（最高法院八十六年臺上字第三二九
    五號判例參照）。被告於九十七年十一月六日上午七時許及
    七時五十八分許二次盜刷他人信用卡之行為，係於密切接近
    之時地實施，侵害同一法益，各行為之獨立性極為薄弱，依
    一般社會健全觀念，在時間差距上，難以強行分開，應論以
    接續犯一罪。又被告以一盜刷信用卡之行為，同時觸犯行使
    偽造私文書及詐欺取財二罪名，為想像競合犯，應依刑法第
    五十五條規定，從一重之行使偽造私文書罪處斷，公訴人認
    被告所犯上開二罪，應予分論併罰，容有誤會。被告所犯上
    開竊盜罪及行使偽造私文書罪，犯意各別，行為互殊，罪名
    不同，應予分論併罰。又被告有事實欄所述犯罪科刑執行情
    形，有臺灣高等法院被告前案紀錄表附卷可參，其於有期徒
    刑執行完畢後，五年內故意再犯有期徒刑以上之本罪，應依
    刑法第四十七條第一項之規定論以累犯，並加重其刑。爰審
    酌被告犯罪動機、目的、手段、所竊及盜刷財物之價值，與
    犯罪後供認犯行之態度等一切情狀，分別量處如主文所示之
    刑，並定其應執行之刑。公訴人請求判處被告竊盜罪有期徒
    刑十月、偽造文書罪有期徒刑十月及詐欺罪有期徒刑八月，
    似嫌過重，併此敘明。
三、被告偽造甲○○名義之信用卡簽帳單之商店存根聯共二張，
    業經被告交予各特約商店存查，均非屬被告所有，自不得宣
    告沒收，然其上偽造之「甲○○」署押共二枚，不問屬於被
    告與否，應依刑法第二百十九條之規定宣告沒收，而有關信
    用卡簽帳單之持卡人存根聯部分，雖為被告保管而為其所有
    ，然並未扣案，復無證據證明其尚存在，為免日後執行困難
    ，爰不併予宣告沒收。至扣案之韓世東汽車駕駛執照、特力
    廣場出入證各一枚、手電筒四支、尖嘴鉗、螺絲起子、美工
    刀、NOKIA 手機各一支及中古手機報價查詢單五張，因與本
    案犯罪事實無關，故不予宣告沒收。
據上論斷，應依刑事訴訟法第二百九十九條第一項前段、第二百
七十三條之一第一項，刑法第三百二十條第一項、第二百十六條
、第二百十條、第三百三十九條第一項、第五十五條、第五十一
條第五款、第四十七條第一項、第二百十九條，判決如主文。
本案經檢察官王巧玲到庭執行職務。
中    華    民    國    98    年     6    月     5    日
                  刑事第一庭法  官  周明鴻
以上正本證明與原本無異。
如不服本判決應於收受判決後10日內向本院提出上訴書狀，並應
敘述具體理由；其未敘述上訴理由者，應於上訴期間屆滿後20日
內向本院補提理由書（均須按他造當事人之人數附繕本）「切勿
逕送上級法院」。
                            書記官  丁梅芬
中    華    民    國    98    年     6    月     5    日
附錄論罪科刑法條：
刑法第三百二十條第一項、
意圖為自己或第三人不法之所有，而竊取他人之動產者，為竊盜
罪，處5 年以下有期徒刑、拘役或5 百元以下罰金。
刑法第二百十六條
行使第 210 條至第 215 條之文書者，依偽造、變造文書或登載
不實事項或使登載不實事項之規定處斷。
刑法第二百十條
偽造、變造私文書，足以生損害於公眾或他人者，處 5 年以下有
期徒刑。
刑法第三百三十九條第一項
意圖為自己或第三人不法之所有，以詐術使人將本人或第三人之
物交付者，處5 年以下有期徒刑、拘役或科或併科1 千元以下罰
金。


司法院資訊處製作；財團法人民間司法改革基金會備份。
